【裁判字號】    90,訴,303
【裁判日期】    900808
【裁判案由】    毒品危害防制條例
【裁判全文】
台灣士林地方法院刑事判決                            九十年度訴字第三三號
    公  訴  人  臺灣士林地方法院檢察署檢察官
    被      告  甲○○
右列被告因違反毒品危害防制條例案件，茲經檢察官提起公訴（九十年度毒偵字第三
六四號），本院判決如左：
    主  文
甲○○連續施用第一級毒品，處有期徒刑拾月。
扣案毒品海洛因肆包（合計淨重參點肆捌公克，包裝重壹點伍公克，純質淨重貳點貳
參公克），注射針筒肆支、吸管壹支、美娜水參拾瓶均沒收，海洛因肆包（合計淨重
參點肆捌公克，包裝重壹點伍公克，純質淨重貳點貳參公克）併銷燬之。
    事  實
一、甲○○前有多次違反肅清煙毒條例案件，猶不知悔改，因施用毒品案件，經本院
    以八十八年度毒聲字第一五五九號裁定送送觀察勒戒後，認無繼續施用毒品之傾
    向，業經台灣士林地方法院檢察署檢察官於八十八年八月十九日，以八十八年度
    毒偵字第八八號、八十八年度偵字第八０九八號不起訴處分確定。詎甲○○復基
    於概括犯意，自八十九年十一月起至九十年二月一日止，在台北市○○區○○路
    二段三二０巷二十五號三樓或其他不詳處所之公廁內施用第一級毒品海洛因，約
    每日八、九小時或每一、二日施用一次，為警於九十年二月二日下午四時二十分
    許，在台北市○○區○○路二段三二０巷二十五號前查獲，並在其身上查獲其所
    有之第一級毒品海洛因四小包（合計淨重參點肆捌公克，包裝重壹點伍公克，純
    質淨重貳點貳參公克）、供施用海洛因所用之注射針筒四支、吸管一支及另在甲
    ○○所駕駛車號ＣＹ—三三七二號自小客車上查獲其所有之美娜水三十瓶，經本
    院於九十年四月二十二日以九十年度毒聲字第四六五號裁定送觀察、勒戒後，認
    有繼續施用毒品之傾向，再經本院於九十年七月十一日以九十年度毒聲字第九四
    六號裁定令入戒怡處所，施以強制戒治。
二、案經台北市政府警察局中正一分局移請台灣地方法院檢察署檢察官偵查起訴。
    理  由
一、右開事實，業經被告甲○○分別於警訊、偵審中自白不諱，且有第一級毒品海洛
    因四小包（合計淨重參點肆捌公克，包裝重壹點伍公克，純質淨重貳點貳參公克
    ）、供施用海洛因所用之注射針筒四支、吸管一支、美娜水三十瓶等扣案可資佐
    證，並有台北市立療養院出具之尿液檢驗報告、法務部調查局出具之毒品海洛因
    鑑定通知書附卷可稽，又被告前因施用毒品案件，經本院以八十八年度毒聲字第
    一五五九號裁定送送觀察勒戒後，認無繼續施用毒品之傾向，業經台灣士林地方
    法院檢察署檢察官於八十八年八月十九日，以八十八年度毒偵字第八八號、八十
    八年度偵字第八０九八號不起訴處分確定，有不起訴處分書在卷足憑。其於五年
    後再犯毒品危害防制條例第十條之罪，經本院於九十年四月二十二日以九十年度
    毒聲字第四六五號裁定送觀察、勒戒後，認有繼續施用毒品之傾向，再經本院於
    九十年七月十一日以九十年度毒聲字第九四六號裁定令入戒治處所，施以強制戒
    治，亦有本院九十年度毒聲字第四六五號、第九四六號裁定書、及臺灣士林看守
    所附設勒戒所九十年六月一日（90）士所戒字第二二ＯＯ號函送之證明書一份、
    臺灣高等法院被告全國前案記錄表附卷可參，被告罪證明確，應予依法論科。
二、按施用毒品經觀察勒戒後，無繼續施用毒品傾向者，檢察官為不起訴處分後，五
    年內再施用毒品，經觀察勒戒，認有繼續施用毒品傾向或三犯以上者，應進入訴
    訟程序審理，毒品危害防制條例第二十條第三項定有明文，本件被告郭德和前因
    施用毒品案件，經本院以八十八年度毒聲字第一五五九號裁定送觀察、勒戒後，
    認無繼續施用毒品之傾向，經臺灣士林地方法院檢察署檢察官於民國於八十八年
    八月十九日，以八十八年度毒偵字第八八號、八十八年度偵字第八０九八號不起
    訴處分確定確定已如前述，本次被告再度施用毒品海洛因為二犯，經本院裁定觀
    察勒戒後認有繼續施用毒品之傾向，並經本院裁定強制戒治，有本院上開裁定書
    及臺灣士林看守所附設勒戒處所有無繼續施用毒品傾向證明書一紙在卷可憑，是
    被告所為符合上開規定，合予敘明。核被告所為，係犯毒品危害防制條例第十條
    第一項之罪。其施用毒品海洛因行為時間密接、犯罪構成要件相同，顯係基於概
    括犯意為之，應依連續犯規定論處，並加重其刑。其施用毒品前持有毒品之低度
    行為，應為施用之高度行為所吸收，均不另論罪，另公訴意旨以被告
    甲○○前因肅清煙毒條例案件，經台灣台北地方法院判處有期徒刑三年四月，並
    經台灣高等法院八十三年上訴字第一二三０號駁回上訴確定，於民國八十八年七
    月十六日執行完畢，應成立累犯云云，惟其前於七十九年間因施用毒品案件，經
    臺灣臺北地方法院判處有期徒刑三年二月，於八十年五月三十一日開始執行，八
    十二年二月十五日假釋出獄，應於八十三年七月八日執行完畢，其於假釋中再犯
    罪，於八十三年間經撤銷假釋，殘餘刑期一年四月又三日，於八十三年十月十四
    日入監執行上開有期徒刑三年四月併接續執行上開殘刑，應於八十八年七月十六
    日執行完畢，期間，被告又於八十三年七月間因煙毒案件，經本院判處有期徒刑
    四年確定，並接續執行，應於九十二年六月二十三日執行完畢，於八十七年四月
    二十八日假釋出獄，經臺灣士林地方法院檢察署檢察官以八十九年執更字第一七
    五號撤銷上開假釋，執行殘刑期四四年十一月又十一日，由該署以九十年執更緝
    字第七號執行被告上開刑期，應於九十五年一月十三日執行完畢，是被告
    甲○○前因肅清煙毒條例案件，經台灣台北地方法院判處有期徒刑三年四月，並
    經台灣高等法院八十三年上訴字第一二三０號駁回上訴確定，之案件應尚未執行
    完畢，參酌最高法院八十八年七月二十日刑事庭會議決議意旨，被告尚不成立累
    犯，爰審酌被告素行，已有多次施用毒品前科經論罪科刑，且曾經觀察勒戒後認
    無繼續施用之傾向為不起訴處分確定後，再次施用毒品，足見其悔意不深，然審
    酌其犯罪之動機、目的、手段，犯後坦承犯行態度尚稱良好等一切情狀，量處如
    主文所示之刑。
三、扣案第一級毒品海洛因肆包（合計淨重參點肆捌公克，包裝重壹點伍公克，純質
    淨重貳點貳參公克），係查獲之毒品，應依毒品危害防制條例第十八條第一項前
    段規定諭知沒收銷燬之，另注射針筒四支、吸管一支、美娜水三十瓶等，均係被
    告所有供施用毒品海洛因所用之物，業據被告自承屬實，均併予宣告沒收，附此
    敘明。
據上論斷，應依刑事訴訟法第二百九十九條第一項前段、毒品危害防制條例第十條第
一項、第十八條第一項前段、刑法第十一條前段、第五十六條、第三十八條第一項第
二款判決如主文。
本案經檢察官張嘉芬到庭執行職務。
中      華      民      國      九十    年      八     月       八      日
                                     台灣士林地方法院刑事第一庭
                                         法  官
如不服本判決，應於送達後十日內，向本院提出上訴狀。


司法院資訊處製作；財團法人民間司法改革基金會備份。
